臺灣屏東地方法院刑事判決　　　　　　　100年度訴字第903號
公　訴　人　臺灣屏東地方法院檢察署檢察官
被　　　告　陳學成
上列被告因違反毒品危害防制條例案件，經檢察官提起公訴（10
0 年度毒偵字第1154號），茲因被告就被訴事實為有罪之陳述，
經告知簡式審判程序意旨，並聽取公訴人及被告之意見後，本院
合議庭裁定由受命法官獨任依簡式審判程序審理，判決如下：
    主  文
陳學成施用第一級毒品，累犯，處有期徒刑壹年。
    事  實
一、陳學成前因施用毒品案件，經送觀察、勒戒後，認無繼續施
    用毒品傾向，於民國91年5 月9 日執行完畢釋放出所，並由
    臺灣屏東地方法院檢察署檢察官以91年度毒偵緝字第73號不
    起訴處分確定；復於94年間因施用毒品案件，經臺灣高雄地
    方法院以94年度訴字第1306號判處有期徒刑8 月確定；另因
    施用毒品案件，經本院以94年度簡字第1345號判處有期徒刑
    4 月確定；上開2 案經合併定應執行刑有期徒刑10月確定，
    於95年11月9 日縮刑期滿執行完畢。再於98年間因施用毒品
    案件，經本院以98年度訴字第732 號判處有期徒刑7 月確定
    ，於99年5 月29日執行完畢。詎其猶不知悔改，復基於施用
    第一級毒品海洛因之犯意，於100 年4 月11日上午10時許，
    在屏東縣恆春鎮○○路1 巷66號之1 居所內，以將海洛因加
    水置入針筒後注射之方式，施用第一級毒品海洛因1 次，嗣
    於100 年4 月12日，因另案為警通知到案查獲，經其同意採
    尿送驗後，呈嗎啡陽性反應，始悉上情。
二、案經屏東縣政府警察局恆春分局報告臺灣屏東地方法院檢察
    署檢察官偵查起訴。
    理  由
一、按本件被告所犯係死刑、無期徒刑、最輕本刑為3 年以上有
    期徒刑以外之罪，其於準備程序就被訴事實為有罪之陳述，
    經受命法官告知簡式審判程序之旨，並聽取其與公訴人之意
    見後，合議庭認無不得或不宜改依簡式審判程序進行之情事
    ，依刑事訴訟法第273 條之1 第1 項、第284 條之1 規定，
    裁定本件由受命法官獨任進行簡式審判程序，合先敘明。
二、上開事實，業據被告於警詢、偵查中及本院審理時均坦承不
    諱，並有屏東縣政府警察局恆春分局辦理毒品危害防制條例
    案尿液送檢人真實姓名對照表、台灣檢驗科技股份有限公司
    濫用藥物檢驗報告各1 份附卷可稽，顯見被告前揭自白與事
    實相符，足徵其確有於上開時地施用海洛因之犯行無訛。本
    件事證明確，被告犯行洵堪認定。
三、次查93年修正施行之毒品危害防制條例就施用毒品者，祇於
    「初犯」及「5 年後再犯」二種情形，有其追訴條件之限制
    ，即須於初犯經觀察、勒戒或強制戒治釋放後，5 年內均無
    施用毒品之行為，始能認其前所實施之觀察、勒戒或強制戒
    治已足遮斷毒癮，而得於5 年後再犯時，再予適用初犯之規
    定，重行觀察、勒戒等程式。倘5 年內已經再犯，被依法追
    訴處罰，縱其第3 次（或第3 次以上）施用毒品之時間在初
    犯釋放5 年以後，即與「5 年後再犯」之情形有別，且因已
    於「5 年內再犯」，顯見其再犯率甚高，原實施觀察、勒戒
    或強制戒治，已無法收其實效，而無5 年戒斷期之存在，自
    無再經觀察、勒戒及強制戒治之必要，應由檢察官逕行起訴
    （最高法院95年度台非字第59號、第65號判決意旨、95年度
    第7 次刑庭會議決議意旨參照）。查本案被告前因施用毒品
    案件，經送觀察、勒戒後，認無繼續施用毒品傾向，於民國
    91年5 月9 日執行完畢釋放出所，並由臺灣屏東地方法院檢
    察署檢察官以91年度毒偵緝字第73號不起訴處分確定；復於
    94年間因施用毒品案件，經臺灣高雄地方法院以94年度訴字
    第1306號判處有期徒刑8 月確定；另因施用毒品案件，經本
    院以94年度簡字第1345號判處有期徒刑4 月確定；上開2 案
    經合併定應執行刑有期徒刑10月確定，於95年11月9 日縮刑
    期滿執行完畢。再於98年間因施用毒品案件，經本院以98年
    度訴字第732 號判處有期徒刑7 月確定，於99年5 月29日執
    行完畢等情，有臺灣高等法院被告前案紀錄表、臺灣高等法
    院在監在押全國紀錄表等在卷足參，則被告於91年經觀察勒
    戒執行完畢後，於5 年內已經再犯，雖本案施用毒品之時間
    在初犯釋放5 年後，惟被告既已先於「5 年內再犯」，顯見
    其再犯率甚高，原實施觀察勒戒等已無法收其實效，而無5
    年戒斷期之存在，參諸前揭判決及決議意旨，自無再經觀察
    勒戒、強制戒治之必要，本院自應依法就被告本次施用毒品
    之犯行予以論罪科刑。
四、核被告上開施用毒品所為，係犯毒品危害防制條例第10條第
    1 項施用第一級毒品罪，被告持有毒品，復進而施用，其持
    有毒品之低度行為，為施用毒品之高度行為所吸收，不另論
    罪。又被告有如上開事實欄所載之前科及執行紀錄，於99年
    5 月29日縮刑期滿執行完畢，有臺灣高等法院被告前案紀錄
    表附卷可稽，於5 年內故意再犯本件有期徒刑以上之罪，為
    累犯，應加重其刑。爰審酌被告素行不佳，雖於犯後坦承犯
    行，而施用毒品行為本質上係屬自我戕害行為，反社會性程
    度應屬較低；惟施用毒品，不僅足以戕害其個人身心，且極
    易滋生其他犯罪，惡化治安甚重，嚴重損及公益，且被告前
    經觀察勒戒及徒刑之執行助其戒除毒品，竟再為本件施用毒
    品犯行，顯見其不思悔改，自制力亦顯不佳等一切情狀，量
    處如主文所示之刑，以資懲儆。
據上論斷，應依刑事訴訟法第273 條之1 第1 項、第299 條第1
項前段，毒品危害防制條例第10條第1 項，刑法第11條前段、第
47條第1 項，判決如主文。
本案經檢察官潘國威到庭執行職務。
中    華    民    國   100    年    8     月    31    日
                  刑事第三庭    法  官  陳茂亭
以上正本證明與原本無異。
如不服本判決應於收受判決後10日內向本院提出上訴書狀，並應
敘述具體理由；其未敘述上訴理由者，應於上訴期間屆滿後20日
內向本院補提理由書（均須按他造當事人之人數附繕本）「切勿
逕送上級法院」。
中    華    民    國   100    年    8     月    31    日
                                書記官  黃佳惠
附錄本案論罪科刑法條全文
毒品危害防制條例第10條
施用第一級毒品者，處 6 月以上 5 年以下有期徒刑。
施用第二級毒品者，處 3 年以下有期徒刑。